# 请教：子公司收到母公司专项补贴

提问人：donlin535 时间：2019-12-12 22:21:02
请教各位：子公司收到一笔母公司补贴，该补贴用于发放给贫困员工或作为员工春节慰问金，该如何做账？
5165 、连续编制合并报表时为什么用第一年的成本费用调增第二年的未分配利润？（待思）目录

回答人：chenyiwei
因为补贴来源于母公司，如果没有其他需考虑的特殊因素，则收到补贴时应贷记资本公积。母公司应借记对该接受补贴的子公司的长期股权投资成本。
发放给贫困员工或作为员工春节慰问金，子公司应正常计提相关成本、费用，并通过 “应付职工薪酬” 科目核算，与支付资金来源无关。